臺灣高雄地方法院刑事判決　　　　　　100年度審交易字第9號
公　訴　人　臺灣高雄地方法院檢察署檢察官
被　　　告　黃偉銘
上列被告因過失傷害案件，經檢察官提起公訴（99年度偵字第
34494 號），本院合議庭裁定由受命法官獨任行簡式審判程序，
判決如下：
    主  文
黃偉銘犯過失傷害罪，處有期徒刑參月，如易科罰金，以新臺幣
壹仟元折算壹日。
    事實及理由
一、本件被告黃偉銘所犯係死刑、無期徒刑、最輕本刑為3 年以
    上有期徒刑以外之罪，其於準備程序中就被訴事實為有罪之
    陳述，經法官告知簡式審判程序之旨，並聽取公訴人、被告
    之意見後，本院合議庭認為適宜而裁定由受命法官獨任進行
    簡式審判程序；又本件之證據調查，依刑事訴訟法第273 條
    之2 規定，不受同法第159 條第1 項、第161 條之2 、第16
    1 條之3 、第163 條之1 及第164 條至第170 條規定之限制
    ，均合先敘明。
二、本件犯罪事實及證據，除起訴書犯罪事實一第10行補充「黃
    偉銘於肇事後仍停留現場，於有權偵查犯罪之警察機關，僅
    知悉犯罪事實，但不知悉犯罪人前，主動向據報前往處理本
    件道路交通事故之員警自首其犯罪，並接受裁判。」，證據
    部分「相片16張」更正為「蔡佩君傷勢照片10張、現場照片
    8 張」，並補充證據「高雄市政府警察局交通大隊交通事故
    談話紀錄表（黃偉銘）」、「被告於本院審理時之自白」外
    ，其餘均引用檢察官起訴書之記載（如附件）。
三、按汽車駕駛人，無駕駛執照駕車、酒醉駕車、吸食毒品或迷
    幻藥駕車、行駛人行道或行經行人穿越道不依規定讓行人優
    先通行，因而致人受傷或死亡，依法應負刑事責任者，加重
    其刑至二分之一，道路交通管理處罰條例第86條第1 項定有
    明文。查被告黃偉銘於本件道路交通事故發生之際，未考領
    有駕駛執照，業據其自陳在卷，且其於行經行人穿越道不依
    規定讓行人優先通行，因而致告訴人受有傷害，是核被告所
    為，係犯刑法第284 條第1 項前段過失傷害罪，並應依道路
    交通管理處罰條例第86條第1 項之規定，加重其刑至二分之
    一。又被告於肇事後即留在現場，且於有偵查犯罪職權之機
    關或公務員僅知悉犯罪事實，但不知犯罪人為何人前，即向
    據報前來現場處理之員警坦承肇事乙情，有高雄市政府警察
    局交通大隊交通事故談話紀錄表附卷可查（見警卷第33頁）
    ，被告並接受裁判，合乎自首要件，爰依刑法第62條前段之
    規定，予以減輕其刑，並依同法第71條第1 項之規定，就被
    告上開罪刑先加後減之。
四、本院審酌被告未考取適當之駕駛執照仍駕車行駛，且於行經
    行人穿越道時未依規定禮讓行人優先通行，駕車肇事致告訴
    人受有頭部外傷合併右側顱骨骨折、右側額顳頂部硬膜外血
    腫、左側額顳部挫傷之傷害，告訴人所受傷勢非輕，因此有
    頭痛、視力複視情緒控制力不佳等後遺症，雖稱願意與告訴
    人和解，然因經濟狀況不佳，告訴人不願與其和解，故迄未
    與告訴人達成和解而賠償告訴人所受損害；另考量被告犯後
    坦承犯行，態度尚可等一切情狀，量處如主文所示之刑，並
    參酌犯罪情節及其經濟狀況，諭知易科罰金之折算標準，以
    資懲儆。
據上論斷，應依刑事訴訟法第273 條之1 第1 項、第299 條第1
項前段、第310 條之2 、第454 條，刑法第284 條第1 項、第41
條第1 項、第62條前段，道路交通管理處罰條例第86條第1 項，
刑法施行法第1 條之1， 判決如主文。
本案經檢察官李英霆到庭執行職務。
中    華    民    國   100    年    2     月    24    日
                  刑事第十庭    法  官  王靖茹
以上正本證明與原本無異。
如不服本判決應於收受判決後10日內向本院提出上訴書狀，並應
敘述具體理由。其未敘述上訴理由者，應於上訴期間屆滿後20日
內向本院補提理由書(均須按他造當事人之人數附繕本)「切勿逕
送上級法院」。
中    華    民    國   100    年    2     月    24    日
                                書記官  楊明月
附錄本案論罪科刑法條：
〈中華民國刑法第284條第1項〉
因過失傷害人者，處6 月以下有期徒刑、拘役或5 百元以下罰金
，致重傷者，處1 年以下有期徒刑、拘役或5 百元以下罰金。
附件：
臺灣高雄地方法院檢察署檢察官起訴書
                                     99年度偵字第34494號
    被      告  黃偉銘  男  27歲（民國○○年○月○○日生）
                        住高雄市○○區○○里○○鄰○○○路
                          83號
                        國民身分證統一編號：Ｚ000000000號
上列被告因過失傷害案件，業經偵查終結，認應提起公訴，茲將
犯罪事實及證據並所犯法條分敘如下：
        犯罪事實
一、黃偉銘於民國99年5月10日7時許，明知其無駕駛執照不得駕
    車，竟仍駕駛車號3055-XP號自小客車沿高雄市三民區○○
    ○路東往西方向欲左轉鼎力路行駛，本應注意行經行人穿越
    道，遇有行人穿越時，無論有無交通指揮人員指揮或號誌指
    示，均應暫停讓行人先行通過，且依當時道路視距良好無障
    礙物、日間光線天氣晴朗等客觀情況，並無不能注意之情事
    ，竟仍疏未注意而貿然在該路口左轉，遂不慎撞擊當時沿鼎
    金後路東往西方向行走在該處行人穿越道之蔡佩君，致蔡佩
    君受有頭部外傷合併右側顱骨骨折、右側額顳頂部硬膜外血
    腫、左側額顳部挫傷之傷害。
二、案經蔡佩君訴由高雄市政府警察局三民第二分局報告偵辦。
        證據並所犯法條
一、證據：（1）被告黃偉銘自承無照駕駛且於上開時地發生車
    禍撞傷告訴人之事實，（2）告訴人蔡佩君之供述，（3）證
    人洪美玉之供述，（4）相片16張，（5）道路交通事故現場
    圖，（5）道路交通事故調查報告表，（6）高雄榮民總醫院
    診斷證明書3紙，被告犯嫌已堪認定。
二、核被告黃偉銘所為，係犯刑法第284條第1項之過失傷害罪嫌
    ，被告無駕駛執照駕車且行經行人穿越道不依規定讓行人優
    先通行，因而致告訴人受傷，請依道路交通管理處罰條例第
    86 條第1項規定，加重其刑至2分之1。
三、依刑事訴訟法第251條第1項提起公訴。
    此  致
臺灣高雄地方法院
中    華    民    國    99    年    11    月    30    日
                              檢察官 陳俊宏